臺灣臺中地方法院刑事判決　　　　　　　　　　　　　九十三年度易字第八九二號
　　公　訴　人　臺灣臺中地方法院檢察署檢察官
　　被　　　告　甲○○
　　選任辯護人　曾耀聰律師
右列被告因違反臺灣地區與大陸地區人民關係條例案件，經檢察官提起公訴（九十三
年度偵字第二九四八號），茲被告就被訴事實為有罪之陳述，經本院合議庭評議後，
裁定由受命法官獨任改以簡式審判程序審理而判決如左：
    主  文
甲○○共同連續僱用大陸地區人民在臺灣地區從事未經許可之工作，處拘役伍拾日，
如易科罰金，以佰元折算壹日。
    事  實
一、甲○○係以每月薪水新臺幣二萬元之代價，受僱於「黃順吉」（應由公訴人另行
    偵查）之成年男子，於臺中市○○區○○路七七號「佬沃歡唱世界卡拉ＯＫ」擔
    任現場負責人，負責於前開店內決定聘僱及管理店內清潔、陪客人飲酒作樂之女
    性員工事宜。甲○○明知「黃順吉」之人經營前開卡拉ＯＫ店，係以包括僱用臺
    灣及大陸地區之女性在現場陪客人唱歌作樂之方式為之，竟仍與之基於共同僱用
    大陸地區人民在臺灣地區從事未經許可之工作之概括犯意聯絡，由「黃順吉」授
    權甲○○決定是否聘僱前來應徵之女子，明知劉紅菊、趙興玉、楊友愛、陳秀玲
    、林麗菊、林美容、游巧珠、陳細眉、林蕊鶯等九人均係大陸地區女子，皆係以
    探親之名義獲准來臺，並未經許可在臺灣從事任何工作，仍自民國九十二年十二
    月中旬起至九十三年一月三十日晚上九時許，連續以每小時薪資新臺幣（下同）
    一百元或每月薪資二萬元不等之代價，僱用前開大陸地區女子，在前開店址內從
    事桌面清潔服務、陪客人唱歌作樂等工作，迄至九十三年一月三十一日零時五分
    許，始於前開店址內經警持搜索票當場查獲。
二、案經臺中市警察局第五分局報告臺灣臺中地方法院檢察署檢察官偵查起訴。
    理  由
壹、程序方面：
一、按除被告所犯為死刑、無期徒刑、最輕本刑為三年以上有期徒刑之罪或高等法院
    管轄第一審案件者外，於法院行準備程序進行中，被告先就被訴事實為有罪之陳
    述時，審判長得告知被告簡式審判程序之旨，並聽取當事人、代理人、辯護人及
    輔佐人之意見後，裁定進行簡式審判程序；且受命法官行準備程序，與法院或審
    判長有同一之權限；又簡式審判程序之證據調查，不受刑事訴訟法第一百五十九
    條第一項、第一百六十一條之二、第一百六十一條之三、第一百六十三條之一及
    第一百六十四條至第一百七十條規定之限制，刑事訴訟法第二百七十三條之一第
    一項、第二百七十九條第二項前段、第二百七十三條之二分別定有明文。
二、查本件被告甲○○所犯為死刑、無期徒刑、最輕本刑為三年以上有期徒刑以外之
    罪，且非高等法院管轄第一審之案件，經本院合議庭裁定由受命法官行準備程序
    時，被告就被訴事實為有罪之陳述，經本院合議庭裁定由受命法官獨任行簡式審
    判程序。是本件證據之調查自不受刑事訴訟法第一百五十九條第一項、第一百六
    十一條之二、第一百六十一條之三、第一百六十三條之一及第一百六十四條至第
    一百七十條規定之限制，合先敘明。
貳、實體方面：
一、訊據被告甲○○於本院審理時坦承：知悉劉紅菊、趙興玉、楊友愛、陳秀玲、林
    麗菊、林美容、游巧珠、陳細眉、林蕊鶯等九人均係大陸地區女子，皆係以探親
    之名義獲准來臺，並未經許可在臺灣從事任何工作，仍於右揭時、地，與「黃順
    吉」之人基於共同犯意之聯絡，連續多次僱用前開大陸女子於店內從事陪客人唱
    歌作樂及倒茶水、送熱毛巾等清潔工作等語，核與前開大陸籍女子九人於警詢時
    所述情節大致相符，亦與同遭查獲之前開卡拉ＯＫ店內工作之人員梁玉惠、王美
    霖、葉志祥、劉恩妤、周秋香、陳雅惠、顏慧珍、郭文賢、張芳瑜、陳禹伸、乙
    ○○、王紅珠等人於警詢所述內容亦屬相符，並有現場相片、現場圖在卷可稽；
    而前開九名當場一併遭查獲之劉紅菊、趙興玉、楊友愛、陳秀玲、林麗菊、林美
    容、游巧珠、陳細眉、林蕊鶯等九人，均係大陸籍女子一節，除據各該女子於警
    詢中坦認在卷外，並有查詢前開女子入出境臺灣紀錄之「國人入境出境端末查詢
    報表」，堪以認定。再由卷附前開大陸籍女子來臺之查詢報表內之紀錄已均載明
    其等入境事由為「探親」，則該等大陸籍女子應均無在台工作之許可無誤。從而
    ，被告之前開自白乃與事實相符而堪以採信。被告連續僱用大陸籍女子在臺從事
    未經許可之工作等犯行，乃屬事證明確而堪為認定。
三、核被告甲○○所為，係違反臺灣地區與大陸地區人民關係條例第十五條第四款之
    僱用大陸地區人民在臺灣地區從事未經許可之工作之規定，應依同法第八十三條
    第一項處斷。被告與名為「黃順吉」之人就上開罪行，有犯意聯絡及行為分擔，
    為共同正犯。被告先後多次僱用大陸籍女子之犯行，均時間緊接，構成要件相同
    ，顯係基於概括犯意而為，乃連續犯，爰依刑法第五十六條之規定以一罪論，並
    加重其刑。爰審酌被告素行尚稱良好，係為達到招徠客戶前來消費之目的，才以
    僱用女服務生在店內陪酒順便從事簡單之清潔、服務工作為賣點，吸引顧客前來
    飲酒作樂，且該等女服務生均係自願前來以圖得薪資、小費，而被告僅為現場負
    責人士，真正經營該店之人乃另有其人之「黃順吉」，被告所為尚非罪大惡極，
    且被告犯後於本院乃如數坦承犯行，態度尚稱良好等一切情狀，量處如主文所示
    之刑，並依法諭知易科罰金之折算標準，以資懲儆。
據上論斷，應依刑事訴訟法第二百九十九條第一項前段，臺灣地區與大陸地區人民關
係條例第十五條第四款、第八十三條第一項，刑法第十一條前段、第二十八條、第五
十六條、第四十一條第一項前段，罰金罰鍰提高標準條例第二條，判決如主文。
中      華      民      國      九十三      年      五    月    十九    日
                                     臺灣臺中地方法院刑事第十四庭
                                          法  官   林  學  晴
右正本證明與原本無異。
如不服本判決，應於判決送達後十日內向本院提出上訴狀，上訴於臺灣高等法院臺中
分院( 須附繕本 )。
                                          書記官
中      華      民      國      九十三      年      五    月    二十    日
附錄論罪科刑法條
臺灣地區與大陸地區人民關係條例第十五條
下列行為不得為之：
一  使大陸地區人民非法進入臺灣地區。
二  明知臺灣地區人民未經許可，而招攬使之進入大陸地區。
三  使大陸地區人民在臺灣地區從事未經許可或與許可目的不符之活動。
四  僱用或留用大陸地區人民在臺灣地區從事未經許可或與許可範圍不符
    之工作。
五  居間介紹他人為前款之行為。
臺灣地區與大陸地區人民關係條例第八十三條
違反第十五條第四款或第五款規定者，處二年以下有期徒刑、拘役或科或
併科新臺幣三十萬元以下罰金。
意圖營利而違反第十五條第五款規定者，處三年以下有期徒刑、拘役或科
或併科新臺幣六十萬元以下罰金。
法人之代表人、法人或自然人之代理人、受僱人或其他從業人員，因執行
業務犯前二項之罪者，除處罰行為人外，對該法人或自然人並科以前二項
所定之罰金。但法人之代表人或自然人對於違反之發生，已盡力為防止行
為者，不在此限。
